【裁判字號】    97,交抗,4
【裁判日期】    970118
【裁判案由】    違反道路交通管理處罰條例聲明異議
【裁判全文】
臺灣高等法院花蓮分院交通事件裁定       97年度交抗字第4號
    抗  告  人
    即受處分人 甲○○
上列抗告人因違反道路交通管理處罰條例案件，不服臺灣花蓮地
方法院中華民國96年12月10日所為裁定（96年度交聲字第203號)
，提起抗告，本院裁定如下：
    主  文
抗告駁回。
    理  由
一、原裁定意旨略以：本件交通違規事件，除有證人即花蓮縣警
    察局交通分隊警員劉美嬌到庭證述明確外，並有舉發違反道
    路交通管理事件通知單、違規照片、小型行動無線電機執照
    、雷達測速儀檢定合格證書影本各1份及當日同路段前後各
    約1小時內之其餘違規超速車輛照片4張佐證，再參以異議人
    亦供稱系爭車輛確係由其子莊沛文於民國96年9月1日17時27
    分許，駕駛車號L3-3379小貨車行經台9線公路南平路段南下
    233.4公里處之事實，該雷達測速儀既處於正常運作中，堪
    信本件既經檢驗合格之雷達測速儀拍攝駕駛人違規以時速11
    2公里之速度行駛於上開路段，其違反道路交通管理處罰條
    例第43條第1項之規定明確。故異議人辯稱測速儀遭對向車
    輛干擾而有誤差云云，實難採信。又系爭車輛車況良好，車
    速達112公里並無困難，且車況、載重、當時車流量等均不
    可能完全相同，難期實車測試之條件可與該車輛遭舉發違規
    超速時之客觀條件「完全相同」，是以本件並無依異議人所
    指另外進行實車測試之必要。從而，原處分機關對上開車輛
    之所有人即異議人處以吊扣汽車牌照之裁決，並無任何違誤
    ，故本件異議為無理由，應予駁回。
二、抗告意旨略以：
（一）抗告人對於原裁定所引用之雷達測速檢定合格證書存疑，
      該測速器並無兩車交會時不可能產生誤差之檢定。
（二）原裁定法院無實地測試何能認定駕駛人超速事實? 又台九
      線南平段南下233.4公里於17時27分許車流量之大，要加
      速到112公里實屬難事。
（三）對於違規車量重量無法認定，可採最大車輛乘載重量測試
      之，駕駛人從事流動攤販生意及每星期六為鳳林鎮○市○
      ○○段均係事實，故不需要開空車行經台九線南平段南下
      233.4公里至鳳林鎮。故認原裁定有誤，應予廢棄。
三、按汽車駕駛人，駕駛汽車有下列情形之一者，處新臺幣6千
    元以上2萬4千元以下罰鍰，並當場禁止其駕駛：一、在道路
    上蛇行，或以其他危險方式駕車。二、行車速度，超過規定
    之最高時速六十公里以上。三、拆除消音器，或以其他方式
    造成噪音；又汽車駕駛人有第1項第1款、第2款或前項行為
    者，並吊扣該汽車牌照三個月；經受吊扣牌照之汽車再次提
    供為違反第1項第1款或前項行為者，沒入該汽車，道路交通
    管理處罰條例第43條第1項、第4項分別定有明文。
四、經查：
（一）抗告意旨所指上開雷達測速照相設備有可能出現兩車交會
      時產生誤差檢定之疑慮，並無任何實例予以佐證。況以雷
      達鎖定方式測速，若受干擾，當不可能出現測速數據，蓋
      受干擾之雷達電子儀器並無法顯示出正常數據，故抗告人
      指稱該設備可能受對向車道之干擾云云，實屬無據。
（二）且原裁定法院係以上開雷達測速照相設備有取得交通部電
      信總局核發小型行動無線電話機執照，及有效期間為民國
      95 年11月13日至96年11月間之雷達測速儀檢定合格證書
      (花蓮縣警察局提供原審卷頁6、7)為證，並參酌花蓮縣警
      察局警員劉美嬌證述之與本件違規超速時間前後，亦有其
      他被測速設備拍照而開立舉發單者，均未提出聲明異議之
      情形，足見系爭雷達測速照相設備係正常運作，則對駕駛
      人違規行駛之情事為測速拍照，應不可能出現誤差，是抗
      告意旨所指之疑慮並無憑據。
（三）況抗告人既坦承系爭車輛經駕駛人於民國96年9月1日17時
      27分許，駕駛行經台9線公路南平路段下233.4公里處，且
      係為趕至鳳林鎮夜市擺攤之事實，且有經雷達測速照相設
      備拍攝其時速達112公里之違規照片為證 (見原審卷宗頁
      32)，而雷達測速照像設備於兩車交會時並不會產生誤差
      ，故該設備就駕駛人駕駛小貨車行車時速達112公里之測
      速及拍攝自為正確。另由該車所領有之牌照狀態正常，推
      知應有正常保養，且車輛係2,476C.C.之柴油車，其馬力
      充足，縱使車輛滿載貨物，其時速亦非不可能達112公里
      ，再加以當時已係17時27分，駕駛人至該處目的又係為至
      夜市擺攤，參以本件時間已近夜市營業時間，其急欲趕至
      鳳林鎮夜市之情形當可想見。基於上述佐證及事實，可證
      駕駛人確有超速之事實，並如原裁定所稱無實車測試之必
      要。
（四）至當時車流量如何，顯與系爭車輛之行車速度無必然之關
      係，且有卷附照片所示之車流情況可資參照，故抗告人此
      部分之辯解亦不可採。
（五）故原裁定駁回抗告人之異議，並無不合。抗告意旨仍執陳
      詞，以雷達測速誤差，及其車輛時速不可能達112公里，
      並當時車流量大，未實地實車測試云云，指摘原裁定不當
      ，求予撤銷，為無理由，應予駁回。
五、據上論結，應依道路交通案件處理辦法第26條，刑事訴訟法
    第412條，裁定如主文。
中    華    民    國    97    年    1     月    18    日
                        審判長法  官  何方興
                              法  官  林德盛
                              法  官  王紋瑩
以上正本證明與原本無異。
本件不得再抗告。
                              書記官  吳家瑩
中    華    民    國    97    年    1     月    18    日


司法院資訊處製作；財團法人民間司法改革基金會備份。
